【裁判字號】    98,簡上,327
【裁判日期】    990622
【裁判案由】    贓物
【裁判全文】
台灣屏東地方法院刑事判決      98年度簡上字第327號
上  訴  人  臺灣屏東地方法院檢察署檢察官
被      告  丙○○
上列上訴人即被告因贓物案件，不服台灣屏東地方法院98年度簡
字第1235號中華民國98年10月22日第一審簡易判決（聲請簡易判
決處刑案號97年度偵字第8471號），提起上訴，本院管轄之第二
審合議庭判決如下：
    主  文
上訴駁回。
丙○○緩刑貳年，並應依本院九十九年度簡上附民字第八號和解
筆錄向甲○○支付損害賠償。
    事  實
一、丙○○於民國96年2月、3月間某日，因其騎乘之車牌號碼0Ｊ
    0-040號機車（引擎號碼4ＣＷ061910號）老舊不堪使用，明
    知劉文珠（另提起公訴）及所屬贓車集團，可以借屍還魂之
    手法，將新出廠未久之贓車改造（變造引擎號碼、噴漆），
    再懸原舊車牌以低價取得新車並避人耳目，遂將上開舊機車
    在屏東縣新園鄉○○村○○路41巷2弄23 號住處，交付予劉
    文珠，委請劉文珠代為借屍還魂，而劉文珠復將上開機車轉
    交其集團成員，並由贓車集團成員以甫向竊賊購得失竊之贓
    車（引擎號碼Ｅ368 Ｅ–168077、車牌號碼5 ＰＵ-895號機
    車，車主係由乙○○，於96年2 月26日，在高雄市○○路與
    民權路失竊），變造引擎號碼為前開老舊機車之號碼，再懸
    舊車之車牌，3 日後於同一地點交還蘇麗梅，再由其當埸給
    付劉文珠1 萬5 千元。嗣於97年12月16日11時15分，其在東
    港鎮○○路286 號前，為警查獲並當場扣得機車鑰匙1 支，
    且經警以電解法解出上開機車更換過後之引擎之號碼，始知
    悉上情。
二、丙○○之胞妹蘇麗梅（另聲請簡易判決處刑）於96年4 月24
    日前某日，因其騎乘之車牌號碼ＷＬＧ-397號機車（引擎號
    碼3 ＸＧ056913號）老舊不堪使用，明知劉文珠（另提起公
    訴）及所屬贓車集團，可以借屍還魂之手法，將新出廠未久
    之贓車改造（變造引擎號碼、噴漆），再懸原舊車牌以低價
    取得新車並避人耳目，遂透過知情且基於牙保犯意之胞姊丙
    ○○，聯絡劉文珠，將上開舊機車在東港鎮○○○路其工作
    之漁行，交付予劉文珠，委請劉文珠代為借屍還魂，而劉文
    珠復將上開機車轉交其集團成員，並由贓車集團成員以甫向
    竊賊購得失竊之贓車（引擎號碼5 ＳＴ234597、車牌號碼Ｚ
    ＣＺ679 號機車，車主係由甲○○，於96年4 月4 日，在高
    雄市○○○○ 街與自由一路失竊），變造引擎號碼為前開老
    舊機車之號碼，再懸舊車之車牌，4 、5 日後於同一地點交
    還蘇麗梅，再由其當埸給付劉文珠1 萬3 千元。嗣於98 年2
    月5 日9 時45分，其在上開工作處前，為警查獲並當場扣得
    機車鑰匙1 支，且經警以電解法解出上開機車更換過後之引
    擎之號碼，始知悉上情。
三、案經本檢察官自動檢舉偵辦及高雄市政府警察局小港分局移
    送臺灣屏東地方法院檢察署檢察官偵查起訴。
    理  由
一、訊據被告於本院審理時就前揭犯行坦承不諱，核與證人甲○
    ○、乙○○、蘇麗梅、劉文珠證述相符，復有車輛尋獲電腦
    輸入單、車號查詢重型車車籍、贓物認領收據、照片、扣案
    之物可稽。參以被告及胞妹之機車均為10年以上之破舊車，
    如何於數日內修復為新車，況舊車與新車，造型（如車燈、
    車體大小、加油孔等等）相去甚遠，豈是修車所能達成。故
    本案事證明確，被告犯行均洵堪認定。
二、核被告就事實欄一、二所為，分別犯刑法第349 條第2 項故
    買及牙保贓物罪。本件被害人甲○○機車失竊時間係於96年
    4 月4 日，業據被害人甲○○於警詢時述明確，且被告於警
    詢時陳明是於96年初等語，且參以被告之機車係於96年2 、
    3 月間向劉文珠買受，固宜推認被告牙保之時間，係於96年
    4 月24日即九十六年罪犯減刑條例基準日前。又被告所犯上
    開二罪，犯意各別，行為互殊，應予以分論併罰。原審審酌
    被告之智識程度具國小畢業學歷，並無前科紀錄素行良好，
    其因貪圖利益而觸法之犯罪動機，所為足以助長竊車集團犯
    案猖獗，對社會治安影響頗鉅，惟念其所故買、牙保之贓車
    已由被害人領回，犯罪所生危害非鉅等一切情狀，分別就故
    買贓物部分量處拘役59日，就牙保贓物部分量處拘役50日，
    又被告犯罪之時間均在民國96年4 月24日以前，應依中華民
    國九十六年罪犯減刑條例第2 條第1 項第3 款之規定，減其
    刑期2 分之1 ，並諭知易科罰金之折算標準，其認事用法，
    均無不合，量刑亦屬妥適。檢察官上訴意旨空言指摘原審判
    決不當，顯無理由，應予駁回。惟查，被告犯後已深表悔悟
    ，充分展現和解誠意，與被害人甲○○達成和解，有本院九
    十九年度簡上附民字第八號和解筆錄在卷可證（另一被害人
    乙○○經本院告以若欲請求損害賠償，請提出匯款帳戶或到
    庭陳述，均未獲其回應，有該被害人送達回證可稽），被告
    目前並按月攤還所欠款項，其無前科，素行尚佳，有臺灣高
    等法院被告全國前案紀錄表在卷可稽，本院斟酌上情，認其
    一時失慮而罹刑典，經此審判科刑，當知所警惕，信無再犯
    之虞，本件所宣告之刑以暫不執行為適當，爰諭知緩刑2 年
    ，以勵自新，惟為使被告確實賠償，併依刑法第74條第2 項
    第3 款之規定命其依本院九十九年度簡上附民字第八號和解
    筆錄向告訴人支付損害賠償，若逾期未支付而情節重大者，
    得撤銷其緩刑之宣告，併此敘明。
據上論斷，應依刑事訴訟法第455 條之1 第1 項、第3 項、第
368 條，刑法第74條第1 項第1 款、第2 項第3 款，判決如主文
。
本案經檢察官任亭到庭執行職務。
中    華    民      國      99    年   6    月  22    日
                    刑事第五庭
                              審判長法  官    石家禎
                                    法  官    林家聖
                                    法  官    陳秀慧
以上正本證明與原本無異。
不得上訴。
中    華    民      國      99    年   6    月  22    日
                                    書記官    林鴻仁

司法院資訊處製作；財團法人民間司法改革基金會備份。
